---
title: "biSPCharts Analytics"
format: dashboard
---

```{r}
#| label: setup
#| include: false
library(bslib)
library(bsicons)
library(dplyr)
library(ggplot2)
library(lubridate)
library(scales)
library(stringdist)
library(tibble)
library(tidyr)
library(zoo)

# Indlaes alle R-filer
for (f in list.files("R", pattern = "\\.R$", full.names = TRUE)) {
  source(f)
}

# Indlaes + transformer data
raw <- load_analytics_data()
client_meta <- extract_client_metadata(raw$inputs)
perf_metrics <- extract_performance_metrics(raw$inputs)
facts <- build_session_facts(raw$sessions, raw$inputs, raw$outputs,
                              raw$errors, client_meta, perf_metrics)
ref_time <- if (nrow(facts) > 0L) max(facts$connected_at, na.rm = TRUE) else Sys.time()

tracked_features <- c("chart_type", "skift_column", "frys_column",
                       "target_column", "indicator_title")
```

# Produkt

## Row {height=15%}

```{r}
r <- kpi_active_sessions(facts, days = 28L, reference_time = ref_time)
bslib::value_box(
  title = "Aktive sessions (28d)",
  value = r$value,
  showcase = bsicons::bs_icon("bar-chart"),
  theme = "primary"
)
```

```{r}
r <- kpi_active_sessions(facts, days = 7L, reference_time = ref_time)
bslib::value_box(
  title = "Aktive sessions (7d)",
  value = r$value,
  showcase = bsicons::bs_icon("bar-chart"),
  theme = "info"
)
```

```{r}
r <- kpi_error_clusters(facts, top_n = 100L, reference_time = ref_time)
n_err <- if (nrow(r$data) > 0L) sum(r$data$n_sessions) else 0L
bslib::value_box(
  title = "Sessions med fejl (28d)",
  value = n_err,
  showcase = bsicons::bs_icon("exclamation-triangle"),
  theme = "warning"
)
```

## Row {.tabset}

### Aktivitet

#### Row {height=100%}

##### Column {width=60%}

```{r}
#| title: "Aktive sessions trend"
plot_active_sessions_trend(facts, days = 28L, reference_time = ref_time)
```

Beslutning: er trafikken stabil? Pludselig drop = produktionsproblem.

##### Column {width=40%}

```{r}
#| title: "Wizard-frafald"
plot_wizard_funnel(build_wizard_funnel(facts))
```

Beslutning: hvor sker friction? Hvilket trin taber flest brugere?

### Fejl + Performance

#### Row {height=100%}

##### Column {width=50%}

```{r}
#| title: "Fejl-cluster top 10"
plot_error_clusters(kpi_error_clusters(facts, top_n = 10L, reference_time = ref_time)$data)
```

Beslutning: hvilke fejl rammer flest unikke sessions?

##### Column {width=50%}

```{r}
#| title: "Performance p50 / p95"
plot_performance_percentiles(kpi_performance_percentiles(facts, reference_time = ref_time)$data)
```

Beslutning: er load-tid acceptabel? P95 > 5s = undersoeg.

### Browser + Features

#### Row {height=100%}

##### Column {width=55%}

```{r}
#| title: "Browser/OS x fejl-rate"
plot_browser_errors(kpi_browser_errors(facts)$data)
```

Beslutning: er en kombination problematisk?

##### Column {width=45%}

```{r}
#| title: "Feature-adoption"
adoption <- kpi_feature_adoption(facts, raw$inputs, tracked_features,
                                  days = 28L, reference_time = ref_time)
knitr::kable(adoption$data)
```

Beslutning: bruger nogen feature X? Hvis nej = sunset-kandidat.

# Ledelse

## Row {height=15%}

```{r}
r <- kpi_active_analyses(facts, reference_time = ref_time)
bslib::value_box(
  title = "Aktive analyser (28d)",
  value = r$value,
  showcase = bsicons::bs_icon("check-circle"),
  theme = "success"
)
```

```{r}
r <- kpi_export_breakdown(facts, reference_time = ref_time)
n_exp <- if (nrow(r$data) > 0L) sum(r$data$n_sessions) else 0L
bslib::value_box(
  title = "Eksporter (28d)",
  value = n_exp,
  showcase = bsicons::bs_icon("download"),
  theme = "primary"
)
```

```{r}
unique_v <- if (nrow(facts) > 0L) {
  facts |>
    dplyr::filter(!is_test_session, !is.na(visitor_id),
                   connected_at >= ref_time - lubridate::days(28L)) |>
    dplyr::pull(visitor_id) |>
    dplyr::n_distinct()
} else {
  0L
}
bslib::value_box(
  title = "Unikke besoegende (28d)",
  value = unique_v,
  showcase = bsicons::bs_icon("people"),
  theme = "info"
)
```

## Row {.tabset}

### Adoption

#### Row {height=100%}

##### Column {width=60%}

```{r}
#| title: "Sessions per uge"
plot_weekly_trend(kpi_weekly_trend(facts, n_weeks = 12L, reference_time = ref_time)$data)
```

Beslutning: vokser brug eller plateauer?

##### Column {width=40%}

```{r}
#| title: "Eksport-format"
plot_export_breakdown(kpi_export_breakdown(facts, reference_time = ref_time)$data)
```

Beslutning: forlader output appen? Hvor?

### Indhold

#### Row {height=100%}

```{r}
#| title: "Top indikator-clusters"
plot_top_indicators(kpi_top_indicators(facts, top_n = 15L, reference_time = ref_time)$data)
```

Beslutning: hvilke kvalitetstemaer dominerer?

#### Row {height=100%}

```{r}
#| title: "Use case-fordeling (chart-type x indikator)"
plot_use_case_heatmap(kpi_use_case_heatmap(facts, reference_time = ref_time)$data)
```

Beslutning: hvilke chart-typer driver hvilke use cases?

### Brugere

#### Row {height=100%}

```{r}
#| title: "Cohort retention"
plot_cohort_retention(kpi_cohort_retention(facts, n_weeks = 6L, reference_time = ref_time)$data)
```

Beslutning: vender brugere tilbage?
